---
title: "Sementes da Amazônia"
author: "Gabriel de Freitas Pereira"
date: "28/06/2021"
output: 
  prettydoc::html_pretty:
    theme: "hpstr"
---

```{r setup, include=FALSE}
knitr::opts_chunk$set(echo = TRUE)

library(crosstalk)
library(reactable)
library(plotly)
library(reactable)
library(reactablefmtr)
library(magrittr)
library(dplyr)
library(ggplot2)

```

<center>

![](/Users/RanulfoGabriel/Dropbox/My PC (DESKTOP-845RU19)/Desktop/sementes/proj_sementes/docs/logo/Restaura+.png)

</center>

\  
\  

### Projeto de restauração
  
\  
\  

Olá!
  
Esta página foi desenvolvida como meio de divulgação do projeto de restauração via semeadura direta de uma área referente ao bioma Amazônico, na cidade de Altamira - PA. Sendo o presente estudo proposto com base nas demandas referentes ao edital de 2021 da fundação de apoio a pesquisa em sementes e restauração de áreas degradadas – SEMAD.   

Desse modo, o presente projeto foi elaborado em colaboração entre os engenheiros da empresa **Restaura+**:
Bruno Gonçalves, Gabriel F. Pereira, Gabriel Ribeiro, Rafael Adão e Leonardo Kobayashi; visando disseminar informações sobre as espécies.


\  
\  
\  

### Dados das espécies escolhidas

\  
\  

```{r pressure, echo = FALSE, warning=FALSE}
sheets <- read.csv2("C:/Users/RanulfoGabriel/Dropbox/My PC (DESKTOP-845RU19)/Desktop/planilha_sementes.csv", header = TRUE)

sheets$Tamanho.da.semente <- as.factor(sheets$Tamanho.da.semente)

sheets$Tipo.de.Fruto..seco.ou.carnoso. <- as.factor(sheets$Tipo.de.Fruto..seco.ou.carnoso.)

sheets$Fruto.deiscente.ou.indeiscente <- as.factor(sheets$Fruto.deiscente.ou.indeiscente)

sheets$`Grupo.sucessional.ecológico` <- as.factor(sheets$`Grupo.sucessional.ecológico`) 

sheets$`Taxa.de.germinação` <- as.numeric(sheets$`Taxa.de.germinação`)

sheets$N..de.sementes.kg <- as.numeric(sheets$N..de.sementes.kg)

sheets[is.na(sheets)] <- 0

sheets <- sheets[,c(1,11,13,14,15,25)]

names(sheets) <- c("Nome científico", "Grupo sucessional", "Número de Sementes/kg", "Tamanho da semente", "Taxa de germinação", "Custo por ha")

sheets <- sheets[order(sheets$`Taxa de germinação`),]

data <- SharedData$new(sheets)


#creating a reactable:
# change the P M and G by numbers
#standard of page, rows and columns

table1 <- data %>% 
  reactable(
    defaultPageSize = 16,
    wrap = FALSE,
    defaultColDef = colDef(resizable = TRUE, maxWidth = 330,sortable = TRUE),
    details = function(i) {
      i
    },
    columns = list(
      .rownames = colDef(maxWidth = 200),
      `Taxa de germinação` = colDef(format = colFormat(suffix = "%")), 
      `Custo por ha` = colDef(style = color_scales(sheets), format = colFormat(prefix = "R$")),
      `Número de Sementes/kg` = colDef(cell = data_bars(sheets, fill_color = RColorBrewer::brewer.pal(5, "YlOrRd")), 
    align = "center"
    )
  )
)


#graph 
f <-  list(
  family = "Courier New, monospace", 
  size = 12
)

#ly <- plot_ly(data, x=~`Tamanho da semente`, y =~`Taxa de germinação`,
#              color=~`Grupo sucessional`,colors="Set1", type = "scatter", mode= "markers") 

gg <- ggplot(data = data, aes(fill =`Grupo sucessional`, x=`Tamanho da semente`, y =`Taxa de germinação`)) +
  geom_bar(position = "dodge", stat = "identity")

gg <- ggplotly(gg)

x <- list(title = "Tamanho da semente", titlefont = f)
y <- list(title = "Taxa de germinação (%)", titlefont = f )

gg <- gg %>% 
  layout(xaxis = x, yaxis = y)
gg

    
filters <- bscols(widths = c(12),
                  list(
                    #filter_checkbox("id", "Selecione o tamanho da semente:",
                    #                data, ~`Tamanho da semente`, inline = TRUE),
                    #ly,
                    
                    
                    filter_checkbox("id2", "Selecione o grupo ecológico:",
                                  data, ~`Grupo sucessional`),
                    table1
                  )
) 

bscols(filters)


```

